alejandro.lobosarenas@gmail.com
Madrid, Calle Londres 21
+34 639683333
https://alejandrolobos.com/
https://github.com/alejandro-lobos
https://www.linkedin.com/in/alejandro-lobos-arenas/

ALEJANDRO LOBOS ARENAS

PFRFII

Ingeniero Civil Informático con experiencia en el desarrollo de software y web. Actualmente, estoy en la búsqueda de nuevos desafíos para perfeccionarme en el área de la informática y mejorar profesionalmente. Me considero una persona responsable, motivada y respetuosa.

TECNOLOGÍAS Y HERRAMIENTAS

HTML PostgreSQL Docker Git-Github CSS MySQL Azure Iava JavaScript Python Android Studio **SASS** TypeScript Scrum React Native React Jira Postman

EXPERIENCIA

Desarrollador Full Stack, Qaudal (Diciembre, 2022 - Mayo, 2023)

Trabajé con un equipo en el diseño y codificación de la página web de la empresa Qaudal. Asimismo, participé en la creación y gestión de la base de datos de la empresa. Las tecnologías utilizadas fueron React en el front-end, Node en el back-end, Postman para realizar pruebas, MongoDB Compass en la base de datos y Github para el control de versiones.

Desarrollador web y móvil SENDA (Enero, 2021 - Junio 2021)

Participé en el diseño de la aplicación móvil y la página web de uno de los proyectos de la institución SENDA. Trabajé en el back-end y frontend del proyecto anteriormente mencionado. Las tecnologías utilizadas fueron React para la página web, React Native para la aplicación móvil, Node para el back-end, Postman para las pruebas, MongoDB Compass en la base de datos y Github para el control de versiones.

EDUCACIÓN

PONTIFICIA UNIVERSIDAD CATÓLICA DE VALPARAÍSO - VALPARAÍSO

- INGENIERÍA CIVIL INFORMÁTICA (2018-2023 TITULADO)
- LICENCIADO EN CIENCIAS DE LA INGENIERÍA (2018-2022 LICENCIADO)

INFORMACIÓN ADICIONAL

CURSO DE DOCKER:

GUÍA DE CERO HASTA DESPLIGUES (2024), Udemy

CURSO DE AZURE:

MICROSOFT AZURE FUNDAMENTALS CURSO AZ-900 (2024), Udemy